【裁判字號】    89,易,1293
【裁判日期】    891222
【裁判案由】    違反毒品危害防制條例
【裁判全文】
臺灣新竹地方法院刑事判決                        八十九年度易字第一二九三號
    公  訴  人  臺灣新竹地方法院檢察署檢察官
    被      告  甲○○
右列被告因違反毒品危害防制條例案件，經檢察官提起公訴 (八十九年度毒偵緝字第
二五五號，八十九年度毒偵字第二四五七號、第二五○○號)本院判決如左：
    主  文
甲○○連續施用第二級毒品，累犯，處有期徒刑柒月。
扣案之第二級毒品安非他命貳包 (毛重玖點陸公克、毛重貳點壹公克)均沒收銷燬。
    事  實
一、甲○○有違反麻醉藥品管理條例、違反藥事法、侵占等前科，最後一次因違反麻
    醉藥品管理條例案件，經法院判處有期徒刑三年四月確定，甫於民國八十八年三
    月一日執行完畢。又甲○○前因施用毒品犯行，經依本院八十八年度毒聲字第一
    九九○號裁定送勒戒處所觀察、勒戒後，認為無繼續施用毒品傾向，已經臺灣新
    竹地方法院檢察署檢察官於八十八年十二月十日以八十八年度偵字第三八七四號
    、第五五六四號為不起訴處分確定在案。詎甲○○仍不知悔改，復另基於施用第
    二級毒品安非他命之概括犯意，自八十九年三月中旬某日起至同年九月二十六日
    止，連續在其位於新竹縣竹北市○○路一二五巷四二弄七號住處及新竹縣市境內
    之汽車旅館內，施用第二級毒品安非他命多次，嗣分別為警於八十九年四月十三
    日在新竹市○○路○段二一四巷一弄十號一樓、八十九年五月二十七日在苗栗縣
    頭份鎮興隆里六鄰三五號、八十九年九月二十八日在新竹縣竹北市○○街一三號
    、八十九年九月二十九日在新竹縣竹北市○○街十六號等處循線查獲，並先後扣
    得第二級毒品安非他命二包 (毛重九點六公克、二點一公克) ，旋甲○○經依本
    院八十九年度毒聲字第一七三五號裁定送勒戒處所觀察、勒戒後，認為有繼續施
    用毒品傾向。
二、案經新竹市警察局第一分局、新竹縣警察局竹北分局分別報告臺灣新竹地方法院
    檢察署檢察官偵查，及苗栗縣警察局頭份分局報告臺灣苗栗地方法院檢察署檢察
    官呈請臺灣高等法院檢察署檢察長核轉臺灣新竹地方法院檢察署檢察官偵查起訴
    。
    理  由
一、訊據被告甲○○對於右揭犯罪事實均坦白承認，而被告甲○○經查獲時所採尿液
    分別送往苗栗縣衛生局、新竹縣衛生局、新竹市衛生局、法務部調查局檢驗結果
    ，均呈安非他命陽性反應，亦有各該檢驗報告暨附尿液代號對照表等件影本在卷
    足憑 (臺灣苗栗地方法院檢察署八十九年度偵字第二○八一號偵查卷第八至十頁
    、臺灣新竹地方法院檢察署八十九年度毒偵字第二四五七號偵查卷第三一至三三
    頁、臺灣新竹地方法院檢察署八十九年度毒偵字第一一一一號併案偵查卷第二四
    至二五頁、二九頁參照 )，此外並有第二級毒品安非他命二包 (毛重九點六公克
    、毛重二點一公克 )扣案可資佐証，堪認被告甲○○上開自白與事實相符。又被
    告甲○○前因施用毒品犯行，經依本院八十八年度毒聲字第一九九○號裁定送勒
    戒處所觀察、勒戒後，認為無繼續施用毒品傾向，已經臺灣新竹地方法院檢察署
    檢察官於八十八年十二月十日以八十八年度偵字第三八七四號、第五五六四號為
    不起訴處分確定在案，亦有該不起訴處分書影本在卷足憑 (八十九年度毒偵字第
    一一一一號偵查卷第三一頁參照 )；而被告甲○○復因本件施用毒品犯行，再經
    依本院八十九年度毒聲字第一七三五號裁定送勒戒處所觀察、勒戒後，認為有繼
  續施用毒品傾向等情，亦有本院八十九年度毒聲字第一七三五號裁定書、臺灣新
    竹地方法院檢察署八十九年度觀執字第九八三號觀察勒戒執行指揮書、臺灣新竹
    看守所八十九年十月十八日函暨附有無繼續施用毒品傾向証明書在卷可稽 (臺灣
    新竹地方法院檢察署八十九年度毒偵字第一一一一號偵查卷第三七頁、三八頁、
    八十九年度毒偵緝字第第二五五號偵查卷第十九頁、二十頁、三一至三三頁參照
    )。本件事証明確，被告犯行洵堪認定，應予依法論科。
二、核被告甲○○所為係犯毒品危害防制條例第十條第二項之施用第二級毒品罪。被
    告甲○○施用第二級毒品安非他命前之持有第二級毒品安非他命之低度行為，為
    施用第二級毒品安非他命之高度行為所吸收，不另論罪。又被告上開多次施用第
    二級毒品安非他命行為間，均時間緊接、方法相同，且觸犯構成要件相同之罪名
    ，顯係基於概括犯意連續為之，應依刑法第五十六條連續犯之規定論以一罪並加
    重其刑。又本件公訴人雖僅就被告於八十九年四月十三日下午五時五十五分往前
    回溯九十六小時內之某時、八十九年六月二十一日往前回溯九十六小時內之某時
    等二次施用毒品犯行提起公訴，然被告上開其餘施用毒品犯行與檢察官提起公訴
    之施用毒品犯行間，具有連續犯之裁判上一罪關係，已如前述，本院自得併予審
    理判決。又被告甲○○前因違反麻醉藥品管理條例案件，經法院判處有期徒刑三
    年四月確定，甫於八十八年三月一日執行完畢，亦有臺灣高等法院被告前國前案
    紀錄表及臺灣新竹地方法院檢察署刑案資料查註紀錄表在卷可按，被告前受有期
    徒刑之執行完畢，五年內再犯本件最重本刑為有期徒刑之罪為累犯，應依刑法第
    四十七條之規定遞加重其刑。本院審酌被告犯罪之動機、目的、手段、方法、所
    生危害及犯後坦承犯行等一切情狀，量處如主文所示之刑，以示懲儆。又扣案之
    安非他命二包 (毛重九點六公克、毛重二點一公克)，係毒品危害防制條例第二
    條第二項第二款規定之第二級毒品，爰併依毒品危害防制條例第十八條第一項前
    段沒收銷燬之；至於搜索扣押之吸食器乙組，並非被告所有並供其施用毒品之用
    等情，亦據被告於偵查中供述在卷 (八十九年九月二十九日偵查筆錄參照)，並
    有該搜索扣押筆錄在卷足憑，爰不併為沒收之諭知，附此敘明。
三、又檢察官另認為被告於八十九年九月二十七日在新竹縣竹北市○○路一二五巷四
    二弄七號住處施用安非他命一次涉有施用第二級毒品罪嫌而一併提起公訴，惟被
    告嗣於本院審理時則供稱伊最後一次施用毒品犯行為八十九年九月二十六日等語
    ，而被告於八十九年九月二十八時所採尿液經送新竹縣衛生局檢驗結果，固呈安
    非他命陽性反應，惟此僅足以說明被告確曾於八十九年九月二十八日往前回溯四
    日內之某時施用第二級毒品安非他命，此洽與被告所辯於最後一次施用安非他命
    之日期為八十九年九月二十六日等語相符，此外復查無其他積極証據足資証明被
    告確有於八十九年九月二十七日施用毒品犯行，被告此部分犯行尚屬不能証明，
    惟公訴人認為此部分與上開有罪部分具有連續犯之裁判上一罪關係，爰不另為無
    罪之判決，併予敘明。
據上論斷，應依刑事訴訟法第二百九十九條第一項前段，毒品危害防制條例第十條第
二項、第十八條第一項前段、刑法第十一條前段、第五十六條、第四十七條，判決如
主文。
本案經檢察官章京文到庭執行職務。
中      華      民      國    八十九    年     十二     月    二十二    日
                              臺灣新竹地方法院刑事第二庭
                                  法  官  王  永  春
右正本證明與原本無異。
如不服本判決，應於判決送達後十日內向本院提出上訴狀( 應附繕本 )，上訴於
臺灣高等法院。
                                  書記官  馮  玉  玲
中      華      民      國    八十九    年     十二     月    二十二    日
附錄本案論罪科刑法條：
毒品危害防制條例第十條
施用第一級毒品者，處六月以上五年以下有期徒刑。
施用第二級毒品者，處三年以下有期徒刑。


司法院資訊處製作；財團法人民間司法改革基金會備份。
